【裁判字號】    90,交訴,77
【裁判日期】    900824
【裁判案由】    公共危險
【裁判全文】
臺灣新竹地方法院刑事判決                            九十年度交訴字第七七號
    公  訴  人  臺灣新竹地方法院檢察署檢察官
    被      告  乙○○
右被告因公共危險案件，經檢察官提起公訴（九十年度偵字第一九八二號），本院判
決如左：
    主  文
乙○○服用酒類，不能安全駕駛動力交通工具而駕駛，處有期徒刑貳月，如易科罰金
，以參佰元折算壹日；又駕駛動力交通工具肇事，致人受傷而逃逸，處有期徒刑陸月
，如易科罰金，以百元折算壹日。應執行有期徒刑柒月，如易科罰金，以參佰元折
算壹日。緩刑參年。
    事  實
一、乙○○明知飲酒後駕車將導致其注意能力減低、反應能力變慢，在此時仍駕車行
    駛於馬路上，隨時有致他人於死、傷之危險，且道路交通管理處罰條例定有於飲
    酒後呼氣之酒精濃度達每公升空氣含Ｏ‧二五毫克時即不得駕車之規定，竟仍在
    九十年三月二十五日下午五時許，在新竹縣竹東鎮二重埔旭光工廠處，飲用酒類
    ，並酒醉後（未達心神喪失或精神耗弱之程度）已達不能安全駕駛動力交通工具
    之狀況下，猶駕駛車牌號碼ＢＸＭ─四五０號重型機車沿新竹縣竹東鎮○○里○
    ○路○段往竹東方向行駛，迨於是（二十五）日下午五時四十五分許，途經中興
    路二段與三重路交叉路口前，本應注意汽車在同一車道行駛時，除超越前車外，
    後車與前車之間應保持隨時可以煞停之距離，並應注意車前狀況，隨時採取必要
    之安全措施，而依當時天候雨、夜間照明、路面泥濘、無缺陷、無障礙物、視距
    良好等情狀，亦無不能注意之情形，竟疏於注意前開規定，於飲酒後吐氣所含酒
    精成分高達每公升零點七一毫克（起訴書誤載為零點五五ＭＧ＼Ｌ），猶駕駛前
    開機車，且未注意車前狀況及與前車保持安全距離，而自後撞擊同方向行駛由甲
    ○○所駕駛停於該路口等待紅燈之車牌號碼ＨＴＲ─六一二號重型機車，致使甲
    ○○因此受有左下肢挫傷之傷害（過失傷害部分，已據甲○○撤回告訴，經檢察
    官為不起訴處分），詎乙○○駕車肇事後，未立即停車採取救護或其他必要措施
    ，不顧傷患而駕車逃逸，經甲○○記下車號報警處理，始循線查獲上情。
二、案經乙○○訴請新竹縣警察局竹東分局報告台灣新竹地方法院檢察署檢察官偵查
    起訴。
    理  由
一、訊據被告乙○○固坦承其於右揭時地飲酒駕車，肇事後離開現場等情不諱，惟矢
    口否認有肇事逃逸之意圖，辯稱：伊撞倒對方機車後，雙方均跌倒，伊傷的比對
    方更嚴重，於扶起機車後，對方還跑過來跟伊說先生你撞到我了，你看我的機車
    ，伊看他口氣不好，所以未答話，接著他就說你喝酒，伊也沒有點頭，對方有問
    伊之車牌號碼為何，我看他口氣不好，人也沒有怎麼樣，而且伊又有錯，就趕快
    騎機車離開云云。經查：
（一）被告乙○○對其服用酒類酒醉後，於右揭時地發生車禍自後撞擊被害人甲○○
      所騎乘之機車，致被害人甲○○受傷之事實供承不諱，核與被害人甲○○於警
      、偵訊時指述之情節相符，並有道路交通事故調查報告表一份、被告呼氣酒精
      濃度為每公升零點七一毫克之酒精濃度測試紙一紙、刑法第一百八十五條之三
      案件測試觀察紀錄表一紙、新竹市警察局舉發違反道路交通管理事件通知單二
      紙等附卷可稽。按酒精濃度呼氣已達每公升零點五五毫克時，肇事率為一般正
      常人之十倍，有法務部八十八年五月十八日所發之法八八檢字第００一六六九
      號函暨其所附之八十八年五月十日會議記錄一份在卷足憑。查本件被告於肇事
      後經警以酒精測試器測試之結果，呼氣酒精濃度為每公升零點七一毫克，已如
      前述，佐以被告前揭駕車肇事之事實，堪認被告確已達不能安全駕駛動力交通
      工具之狀態甚明，其此部分犯行，應堪認定。
（二）次查，被告於右揭時地駕駛重型機車，肇事致被害人甲○○受有前揭傷害，且
      被告於肇事後未停車察看被害人之傷勢，亦未採取救護措施等情，業據被害人
      甲○○於警、偵訊中指述綦詳，並有診斷證明書一件附卷可稽。而被告亦坦承
      於肇事後，兩人均已人車倒地，其因知道自己有錯，心虛且看被害人沒怎麼樣
      ，始未下車察看，或採取任何救護措施，即逕自駕車駛離現場等情不諱，則被
      告於肇事致人受傷後，確有駕車逃逸之事實，應可認定。且被告所駕之重型機
      車與被害人騎乘之機車相撞肇事時，被害人當時既已人車倒地，被告理當下車
      察看被害人車損及人員傷亡情形，以便採取救護或其他必要措施，乃被告非但
      未下車察看，僅稱「你又沒怎麼樣」即駕車駛離現場，難認無肇事逃逸之意圖
      。
      綜上所述，本案事證已臻明確，被告犯行洵堪認定，應依法論科。
二、核被告乙○○所為，係犯刑法第一百八十五條之三之服用酒類不能安全駕駛動力
    交通工具而駕駛罪及同法第一百八十五條之四駕駛動力交通工具肇事致人受傷而
    逃逸罪。被告所犯前開二罪，犯意各別，行為互殊，應分論併罰。爰審酌被告酒
    後猶駕駛車輛行駛於道路上，罔顧用路人車之安全終致肇事，所生實害、過失程
    度均非輕，且其肇事後不思停車救護並報警處理猶駕車逃逸之情節及已經與被害
    人達成民事上和解賠償損害，暨犯罪後大致坦承犯行，態度尚可等一切情狀，分
    別量處如主文所示之刑，並諭知易科罰金之折算標準，且定其應執行之刑及諭知
    易科罰金之折算標準，以示懲儆。末查被告未曾受有期徒刑以上刑之宣告，有臺
    灣高等法院被告全國前案紀錄表一件在卷可稽，其經此次教訓應知所警惕而無再
    犯之虞，本院認其前所受宣告之刑，以暫不執行為適當，爰併予宣告緩刑三年，
    以啟自新。
據上論斷，應依刑事訴訟法第二百九十九條第一項前段，刑法第一百八十五條之三、
第一百八十五條之四、第四十一條第一項前段、第二項、第五十一條第五款、第七十
四條第一款，罰金罰鍰提高標準條例第一條前段、第二條，判決如主文。
本案經檢察官吳金棟到庭執行職務。
中      華      民      國      九十      年    八  月     二十四     日
                                臺灣新竹地方法院交通法庭
                                  法  官   謝  永  昌
右正本證明與原本無異。
如不服本判決，應於判決送達後十日內向本院提出上訴狀( 應附繕本 )，上訴於
臺灣高等法院。
                                  書記官   陳  凰  榆
中      華      民      國      九十      年    八    月     二十四     日
附錄本案論罪科刑法條全文：
刑法第一百八十五條之三
服用毒品、麻醉藥品、酒類或其他相類之物，不能安全駕駛動力交通工具而駕駛者，
處一年以下有期徒刑、拘役或三萬元以下罰金。
刑法第一百八十五條之四、
駕駛動力交通工具肇事，致人死傷而逃逸者，處六月以上五年以下有期徒刑。


司法院資訊處製作；財團法人民間司法改革基金會備份。
